【裁判字號】    88,交訴,132
【裁判日期】    890720
【裁判案由】    過失致死
【裁判全文】
臺灣屏東地方法院刑事判決                        八十八年度交訴字第一三二號
    公  訴  人  臺灣屏東地方法院檢察署檢察官
    被      告  甲○○
    選住辯護人  盧永輝
右列被告因過失致死案件，經檢察官提起公訴（八十八年度偵字第九一八號），本院
判決如左：
    主  文
甲○○無罪。
    理  由
一、公訴意旨略以：被告甲○○於民國八十七年十月十六日二十一時三十分許，駕駛
    車牌號碼Ｐ四─三二三一號自小客車，沿屏東縣竹田鄉○○路往潮州方向行駛，
    途經該路二十四號前，欲超越前車時，因疏未注意而駛入對向車道，撞及對向車
    道由被害人吳吉富所駕駛之車牌號碼ＷＯＦ－四五七號輕機車，致吳吉富人車倒
    地，吳吉富因而受有頭部外傷合併頭骨骨折及顱內出血，經送醫後仍不治死亡，
    因認被告涉有刑法第二百七十六條第二項之過失致人於死罪嫌。
二、按犯罪事實應依證據認定之，無證據不得推定其犯罪事實；又不能證明被告犯罪
    者，應諭知無罪之判決，刑事訴訟法第一百五十四條、第三百零一條第一項分別
    定有明文。次按刑事訴訟法上所謂認定犯罪事實之證據，係指足以認定被告確有
    犯罪行為之積極證據而言；如未能發現相當證據，或證據不足以證明，自不能以
    推測或擬制之方法，以為裁判基礎，此有最高法院六十九年度台上字第四九一三
    號、四十年度台上字第八六號判例足資參照。
三、訊據被告甲○○堅詞否認涉有上揭過失致人於死犯行，辯稱：八十七年十月十六
    日晚間並未開車出門，又雖於同年月十七日有送修自小客車，然係因於同年月十
    六日十五時三十分許，在高雄縣鳳山市與人發生車禍，並非因本件車禍送修等語
    。經查：
  (一)被告甲○○供稱：於八十七年十月十六日十五時三十分許，在高雄縣鳥松鄉○
      ○路與姚全谷發生車禍後，姚全谷自承有過失即帶被告至證人王鴻智之修車廠
      估價談修車之事等語。而證人王鴻智於警訊時供稱：「姚全谷是我的朋友，於
      同年月十六日下午有帶被告來談修車之事，約定錢由姚全谷支付，被告於十七
      日早上將車送修，車修好後姚全谷迄今尚未出面付款」，「被告之車係修理左
      前輪上方葉子板、前保險桿左方之板金，及左前葉子板、前保險桿噴烤漆」，
      並提出估價單一紙附於警卷為證。嗣被告之自小客車於偵查中經臺灣屏東地方
      法院檢察署檢察官勘驗結果：「證人丙○○即到場處理車禍之屏東縣警察局潮
      州分局泗州派出所警員供稱：車禍現場遺留有汽車門旁保護條、破碎保險桿碎
      片、車輪上方之擋土塑膠板，這些都在車禍現場離被害人吳吉富機車五至十公
      尺左右拾得等語；另被告汽車經核對為淺銀色三菱牌、車門無保護條、保險桿
      與車身同；經將警方所提車禍現場拾得證物與被告汽車比對結果，拾得之汽車
      門旁保護條背面有三陽牌英文字樣，破碎保險桿碎片為銀灰色，與被告汽車顏
      色不同」。嗣於本院調查時隔離訊問姚全谷及被告甲○○，二人所供述發生車
      禍情節大致相符，又隔離訊問證人王鴻智與姚全谷，二人亦同證稱姚全谷於上
      開十六日下午帶被告至證人王鴻智修車廠談妥修車事宜後，姚全谷即未再參與
      修車之事亦尚未付修車款，是本院綜合上開各項證詞以觀，認為證人王鴻智於
      警訊中所提修車之估價單上所列修車項目應非虛構，且被告車輛與車禍現場遺
      留證物既有不同，則被告辯稱雖於同年月十七日有送修自小客車，惟並非因本
      件車禍送修等語，應堪信為真實。
  (二)證人乙○○即經被害人吳吉富家屬於有線電視台尋求車禍目擊者而主動與被害
      人家屬連絡並至警方提供線索之人，於警訊時供稱：「我不認識被告，也沒有
      仇恨」，「於八十七年十月十六日二十一時許，駕車載四位朋友由萬丹往潮州
      ，途經竹田鄉○○路時，當時我駕車走內車道，有一輛銀色自小客車要超我車
      ，行至來車道時迎面撞上一部機車後停在路中，我跟在後面看到車禍發生，我
      就將我的車開到路邊，與朋友一同下來察看，就看到肇事車輛車號是Ｐ四－三
      二三一號銀色自小客車及駕駛人，該自小客車前端保險桿受損，我並記下車號
      再要看人駕車時，該駕駛人與我對看了一下就駕車逃走」等語。惟查，被告甲
      ○○請求訊問友人鄭雅方、陳炳宏、郭寶忠、李永興，經本院隔離訊問證人鄭
      雅方、陳炳宏、郭寶忠、李永興結果，均一致結證稱：證人乙○○前曾與被告
      甲○○同至ＫＴＶ唱歌而發生吵架，乙○○即說記下被告之車牌等語；嗣經本
      院一再訊問證人乙○○為何於警訊中供稱不認識被告、是否確有目睹車禍情形
      ，而乙○○卻供稱：有開車經過沒有停下來，只有看到轎車、機車停在那裡、
      有一人躺在那、於綠燈亮時即開車離開（指乙○○本人），沒有記下車號（指
      肇事車輛之車號）等語。另證人丙○○於本院調查時復證稱：警員到場處理時
      詢問結果，被害人朋友所講肇事車型及車的顏色都不一致，在車禍現場附近有
      那些紅螞蟻檳榔攤的年輕人，說聽到車禍聲音後，即出來查看並分頭去追，惟
      仍無追到肇事車輛等語。本院綜合上開證人之證詞以觀，認為證人乙○○所述
      車禍發生時肇事者曾停車查看，即與警員至現場查訪情形不同；又參以證人乙
      ○○曾與被告甲○○發生爭吵、並說記下被告車號，再於警訊中供稱不認識被
      告，復於本院調查中翻異前詞供稱未記下肇事車輛之車號等情，則證人乙○○
      所稱係被告肇事等語，即顯有明顯瑕疵而不足採信，故尚不能僅憑證人乙○○
      於警訊中之供述，即認本件車禍之肇事者係被告甲○○。
 (三)綜上所述，被告甲○○辯稱雖曾發生禍而送修車輛等語既堪信為真實，又證人
     乙○○指訴被告係肇事者之供述復顯有瑕疵而不足採信，則被害人吳吉富之車
     禍死亡，洵堪認定確與被告甲○○無關；此外，本院復查無其他積極證據足資
     證明被告確有公訴意旨所載犯行。是不能證明被告犯罪，揆諸前揭法條規定與
     判例意旨，自應為被告無罪之諭知。另證人乙○○有無因曾與被告存有私怨而
     誣告被告之情，宜由檢察官另行偵辦，併此敘明。
據上論斷，應依刑事訴訟法第三百零一條第一項，判決如主文。
本案經檢察官林津鋒到庭執行職務。
中      華      民      國      八十九      年    七    月    二十      日
                                      臺灣屏東地方法院刑事第二庭
                                          審判長  法  官  吳永宋
                                                  法  官  夏金郎
                                                  法  官  柯盛益
右正本證明與原本無異。
對於本判決如有不服應於收受送達後十日內向本院提出上訴書狀上訴於台灣高等法院
高雄分院並按他造當事人之人數附具繕本。
                                                  書記官   張福山
中      華      民      國      八十九      年    七    月    二十      日


司法院資訊處製作；財團法人民間司法改革基金會備份。
